臺灣臺中地方法院刑事判決
111年度交易字第248號
公  訴  人  臺灣臺中地方檢察署檢察官
被      告  林明城




上列被告因公共危險案件，經檢察官提起公訴（111年度速偵字
第635號），被告於準備程序為有罪之陳述後，本院裁定進行簡
式審判程序，判決如下：
    主    文
林明城駕駛動力交通工具而吐氣所含酒精濃度達每公升零點二五
毫克以上，處有期徒刑陸月，如易科罰金，以新臺幣壹仟元折算
壹日。
　　犯罪事實及理由
一、犯罪事實   
　　林明城於民國111年2月6日6時許起至同日8時許止，在其位
    於臺中市○○區○街○○巷0號之住處內，飲用啤酒後，竟基於酒
    後駕駛動力交通工具之犯意，於同日8時30分許騎乘車牌號
    碼000-000號普通重型機車上路，先前往東勢國中，嗣在回
    程途中，於同日12時40分許，行經臺中市西屯區中清路與環
    中路之交岔路口時，因違規右轉為警攔查，經警發覺其身上
    散發濃厚酒氣，於同日12時47分許，對其施以吐氣酒精濃度
    檢測，測得其吐氣所含酒精濃度為每公升0.29毫克，而查悉
    上情。　　
二、證據名稱
  ㈠被告林明城於警詢、偵訊、本院準備程序及審理時之自白。
  ㈡臺中市政府警察局當事人酒精測定紀錄表、呼氣酒精測試器
    檢定合格證書、警員職務報告、臺中市政府警察局舉發違反
    道路交通管理事件通知單各1份。
三、論罪科刑
  ㈠核被告林明城所為，係犯刑法第185條之3第1項第1款之駕駛
    動力交通工具而吐氣所含酒精濃度達每公升0.25毫克以上罪
    。
  ㈡按被告構成累犯之事實及應加重其刑之事項，均應由檢察官
    主張並具體指出證明之方法後，經法院踐行調查、辯論程序
    ，方得作為論以累犯及是否加重其刑之裁判基礎。所謂檢察
    官應就被告構成累犯事實「具體指出證明方法」，係指檢察
    官應於法院調查證據時，提出足以證明被告構成累犯事實之
    前案徒刑執行完畢資料，例如前案確定判決、執行指揮書、
    執行函文、執行完畢（含入監執行或易科罰金或易服社會勞
    動執行完畢、數罪係接續執行或合併執行、有無被撤銷假釋
    情形）文件等相關執行資料，始足當之。倘檢察官未主張或
    具體指出證明方法時，可認檢察官並不認為被告構成累犯或
    有加重其刑予以延長矯正其惡性此一特別預防之必要，且為
    貫徹舉證責任之危險結果所當然，是法院不予調查，而未論
    以累犯或依累犯規定加重其刑，即難謂有應調查而不予調查
    之違法。（最高法院110年度台上大字第5660號裁定意旨參
    照）。檢察官雖主張被告前因公共危險案件，經本院分別以
    108年度豐交簡字第664號、108年度豐交簡字第680號判決判
    處有期徒刑4月、5月確定，經定應執行有期徒刑8月確定，
    於109年6月13日執行完畢，被告於5年內故意再犯本件有期
    徒刑以上之罪，為累犯，又被告一再犯相同犯罪，顯見其對
    刑罰反應力薄弱，本案並無釋字第775號所指可能使被告所
    受刑罰超過其應負擔罪責之疑慮，請依刑法第47條第1項規
    定加重其刑等語，並提出被告刑案資料查註紀錄表、矯正簡
    表、前案確定判決各1份為佐，惟依檢察官所提之前開證據
    資料，尚乏前案執行完畢之相關文件，難認已就被告構成累
    犯之事實具體指出證明方法，尚無從依刑法第47條第1項之
    規定論以被告累犯或依累犯之規定加重其刑，附此敘明。　
  ㈢爰審酌被告前於99年、108年間因酒後駕車案件，經臺灣臺中
    地方檢察署以99年度速偵字第686號為緩起處分確定、本院
    以108年度豐交簡字第664號判決判處有期徒刑4月，併科罰
    金新臺幣4萬元確定、本院以108年度豐交簡字第680號判決
    判處有期徒刑5月確定，均經執行完畢，此有臺灣高等法院
    被告前案紀錄表1份在卷可稽，竟仍不知警惕，再為本件酒
    後騎乘機車之行為，顯然漠視法秩序，罔顧自身及往來人車
    生命、身體、財產安全，惡性非輕，惟念及被告犯後坦承犯
    行，態度尚佳，並參其吐氣酒精濃度為每公升0.29毫克，幸
    未肇事，暨其智識程度、家庭經濟狀況等一切情狀，量處如
    主文所示之刑，並諭知易科罰金之折算標準。
據上論斷，應依刑事訴訟法第273條之1第1項、第299條第1項前
段、第310條之2、第454條第1項，刑法第185條之3第1項第1 款
、第41條第1項前段，刑法施行法第1條之1第1項，判決如主文。
本案經檢察官楊順淑提起公訴，檢察官林煒容到庭執行職務。
中    華    民    國   111    年    6     月    28    日
                  刑事第十一庭  法  官  林依蓉
以上正本證明與原本無異。
如不服本判決應於收受送達後20日內向本院提出上訴書狀，並應
敘述具體理由；其未敘述上訴理由者，應於上訴期間屆滿後20日
內向本院補提理由書（均須按他造當事人之人數附繕本）「切勿
逕送上級法院」。
                                書記官  林  俐
中    華    民    國   111    年    6     月     28   日
附錄本案論罪科刑法條：
刑法第185條之3第1項
駕駛動力交通工具而有下列情形之一者，處2年以下有期徒刑，
得併科20萬元以下罰金：
一、吐氣所含酒精濃度達每公升零點25毫克或血液中酒精濃度達
    百分之0.05以上。
二、有前款以外之其他情事足認服用酒類或其他相類之物，致不
    能安全駕駛。
三、服用毒品、麻醉藥品或其他相類之物，致不能安全駕駛。